臺灣臺北地方法院民事裁定
110年度勞訴字第341號
原      告  林中立  


訴訟代理人  張繼文律師
被      告  森茂玻璃實業股份有限公司


法定代理人  蔡維峻  
訴訟代理人  蔡涒譓  
            林銀樓  
上列當事人間請求確認買賣契約不存在事件，本院裁定如下：
    主  文
原告應於收受本裁定後五日內，補繳裁判費新臺幣壹萬肆仟肆佰
參拾柒元，逾期未補正，即駁回其訴。
    理  由
一、按核定訴訟標的之價額，以起訴時之交易價額為準，無交易
    價額者，以原告就訴訟標的所有之利益為準；以一訴主張數
    項標的者，其價額合併計算之。但所主張之數項標的互相競
    合或應為選擇者，其訴訟標的價額，應依其中價額最高者定
    之，民事訴訟法第77條之1 第2 項、第77條之2 分別定有明
    文。又當事人請求雖屬不同訴訟標的，惟自經濟上觀之，其
    訴訟目的一致，不超出終局標的範圍，其訴訟標的之價額，
    應以其中價額最高者定之（最高法院104 年度第8 次民事庭
    會議㈠決議要旨參照）。又因給付工資、退休金或資遣費涉
    訟，勞工起訴暫免徵收裁判費三分之二，此觀勞動事件法第
    12條第1 項即悉。
二、經查，原告前以起訴視為勞動調解聲請，固繳納勞動調解聲
    請費新臺幣（下同）2,000 元，但因調解不成立而續行訴訟
    程序，合先敘明。又依原告民事準備暨變更追加狀所載，除
    陳明願供擔保請求宣告假執行外，先位聲明係請求被告給付
    487 萬9,200 元，及自起訴狀繕本送達翌日起至清償日止按
    年息5%計算之利息，並主張其已達可自請退休之要件，而以
    起訴狀繕本送達為自請退休之通知而請求退休金及自109 年
    4 月起至110 年3 月間之薪資；備位聲明則係請求被告給付
    94萬6,000 元，及自民事準備暨變更追加狀繕本送達翌日起
    至清償日止按年息5%計算之利息，並主張倘未達得自請退休
    之要件，則請求給付資遣費與109 年4 月至同年8 月間之薪
    資，是以，原告所為請求，先備位聲明絕大多數為不同訴訟
    標的，且植基於是否符合勞動基準法53條自請退休之要件有
    異，但自經濟上觀之，其訴訟目的互相競合，揆之首揭規定
    及要旨，應擇其中價額較高者即487 萬9,200 元作為本件訴
    訟標的價額之核定無疑。職是，本件本應徵收第一審裁判費
    4 萬9,312 元，但參首揭規定，得暫免徵收第一審裁判費2/
    3 即3 萬2,875 元（計算式：49,312× 2/3 ≒32,875，元以
    下四捨五入），再扣減原先繳納之勞動調解聲請費2,000 元
    ，故原告應繳納1 萬4,437 元（計算式：49,312－32,875－
    2,000 ＝14,437）裁判費。茲依首開規定，限原告於本件裁
    定送達後5 日內，向本院補繳上述不足額之裁判費，逾期不
    繳，即駁回原告之訴，特此裁定。
中　　華　　民　　國　　110 　年　　12　　月　　1 　　日
                  勞動法庭  法　官　黃鈺純
以上正本係照原本作成。
如不服本裁定關於核定訴訟標的價額部分，應於送達後十日內向
本院提出抗告狀，並繳納抗告費新臺幣一千元；其餘關於命補繳
裁判費部分，不得抗告。
中　　華　　民　　國　　110 　年　　12　　月　　1 　　日
                            書記官  施盈如